【裁判字號】    99,勞小上,27
【裁判日期】    991125
【裁判案由】    給付薪資等
【裁判全文】
臺灣臺北地方法院民事裁定            99年度勞小上字第27號
上  訴  人  丹尼歐才藝課輔中心
法定代理人  張凱琳
被上訴人    王盈璇
上列當事人間請求給付薪資等事件，上訴人對於民國99年10月21
日本院臺北簡易庭99年度北勞小字第65號第一審判決提起上訴，
本院裁定如下：
    主  文
上訴駁回。
第二審訴訟費用新臺幣壹仟伍佰元由上訴人負擔。
    事實及理由
一、按對於小額程序之第一審裁判之上訴，非以其違背法令為理
    由，不得為之；又提起上訴，上訴狀內應記載上訴理由，表
    明原判決所違背之法令及其具體內容、依訴訟資料合於該違
    背法令之具體事實，民事訴訟法第436條之24第 2項、第436
    條之25分別定有明文。所謂違背法令，依同法第 436條之32
    第2項準用第468條及第469條第1款至第 5款之規定，即判決
    有不適用法規或適用不當之情形，或有同法第469條第1款至
    第5款所列情形之一者。故當事人提起上訴，如以同法第469
    條所列第1款至第5款為理由時，其上訴狀或理由書應表明該
    判決有合於各該條款規定情形之具體內容，及係依何訴訟資
    料合於該違背法令之具體事實。如依同法 第468條規定，以
    原判決有不適用法規或適用法規不當為理由時，其上訴狀或
    理由書應表明該判決所違背之法令條項，或有關判例、解釋
    字號，或成文法以外之習慣或法理等及其具體內容，暨係依
    何訴訟資料合於該違背法令之具體事實。上訴狀或理由書如
    未依上述方式表明，或其所表明者顯與上開法條規定不合時
    ，即難認為已合法表明上訴理由，其上訴自非合法，最高法
    院71年度台上字第314號判例意旨參照。
二、本件上訴意旨略以：上訴人與被上訴人間之契約確於民國98
    年6月30日已告終止，被上訴人於原審當庭提出之97年8月18
    日起至98年8月31日止在職證明書，非政府機構出具之證明
    文件，上訴人因當庭無法答辯或提出反駁證據，原審逕以此
    作為判決證據，顯有爭議。又上訴人於本件爭執發生前2年
    內，曾申請失業給付，於2年內再次請領失業給付僅能發給
    3個月，原審未調查該事實，逕認其應給付被上訴人無法領
    取之6個月失業給付，顯然有誤。再者，被上訴人於98年8月
    任職僅至98年8月28日國小暑假結束時，是其就上訴人應領
    之98年8月份薪資扣除29日、30日、31日之薪資，自無何虧
    欠之處等語，並聲明請求：(一)廢棄原判決；(二)被上訴人於第
    一審之訴駁回。
三、經查，依上訴人於上訴狀中所載上開上訴理由，僅就被上訴
    人主張之事實為爭執，及就原審認定事實及取捨證據指摘其
    不當，並未具體說明原審判決有何不適用法規或適用法規不
    當之情形，亦未揭示該法規之條項或其內容，及合於民事訴
    訟法第469條所列各款之事實，自難認對原審判決有如何違
    背法令情事已為具體之指摘，亦與本件無涉，揆諸前揭說明
    ，自不得謂已合法表明上訴理由，其上訴不合程式，為不合
    法，應予駁回。
四、上訴人應負擔之第二審訴訟費用額確定為新臺幣1500元。
五、據上論結，本件上訴為不合法，依民事訴訟法第 436條之32
    第1項、第2項、第444條第1項前段、第436條之19第1項、第
    95條、第78條，裁定如主文。
中    華    民    國    99    年    11    月    25    日
                   勞工法庭    審判長法  官  郭美杏
                                     法  官  曾益盛
                                     法  官  賴惠慈
以上正本係照原本作成。
本裁定不得抗告。
中    華    民    國    99    年    11    月    29    日
                                     書記官  廖素芳

司法院資訊處製作；財團法人民間司法改革基金會備份。
